臺灣高等法院刑事判決
109年度上訴字第1010號
上  訴  人  
即  被  告  江晨齊



指定辯護人  戴嘉志律師（義務辯護）
上列上訴人即被告因違反槍砲彈藥刀械管制條例案件，不服臺灣
新北地方法院107年度重訴字第9號，中華民國109年1月21日第一
審判決（起訴案號：臺灣新北地方檢察署106年度偵緝字第2175
號），提起上訴，本院判決如下：
    主  文
上訴駁回。
    事  實
一、江晨齊明知可發射子彈具有殺傷力之槍枝、子彈、爆裂物、
    武士刀，均屬槍砲彈藥刀械管制條例第4條第1項第1款、第2
     款、第3款所管制之槍砲、彈藥、刀械，及火藥屬前開條例
    第4條第2項所管制之彈藥主要組成零件，非經中央主管機關
    許可，均不得無故持有之，仍為下列犯行：
  (一)基於非法持有刀械之犯意，於民國102年至103年之期間內
      某日時，在新北市中和區福和橋下跳蚤市場，以新臺幣（
      下同）3,000元購入如附表二編號5所示武士刀1 把（下稱
      武士刀），將之置於其新北市○○區○○路00○0 號12樓居處
      而持有之。
  (二)於104年4月至6月之期間內某日時，收受不詳真實姓名、
      年籍、自稱「周健勇」之人所交付如附表一編號1至2所示
      具有殺傷力之改造手槍2枝（含附表一編號3所示彈匣3個
      ，下稱改造手槍）、如附表一編號4及附表二編號1所示具
      殺傷力子彈59顆（下稱子彈）、如附表一編號5及附表二
      編號2所示爆裂物16個（下稱爆裂物）、如附表二編號3所
      示槍管3 枝（下稱槍管）、如附表二編號4所示火藥2 包
      （下稱火藥）與制式手槍1支、子彈11顆（下稱他案槍、
      彈），而持有之。嗣於104年9月15日曾遭警查獲其持有他
      案槍、彈，猶不知警惕，自斯時起，另行起意基於非法持
      有具有殺傷力改造手槍、子彈、爆裂物與槍砲、彈藥主要
      組成零件之犯意，將改造手槍、子彈、爆裂物、槍管、火
      藥置放在其新北市○○區○○路00○0號12樓居所而持有之。
二、嗣於105年9月7日15時許，員警至江晨齊之居所欲查緝江晨
    齊涉嫌竊盜等案件，而在新北市○○區○○路00○0號地下3 樓電
    梯間盤查江晨齊，發覺江晨齊持有如附表一所示之物及附表
    三編號3-1所示工具1批，江晨齊於前開過程中受傷，經送醫
    治療，員警則持臺灣新北地方法院所核發之搜索票，由該社
    區總幹事陪同至江晨齊之居所搜索，復查扣得如附表二及附
    表三（除編號3-1外）所示之物。
三、案經新北市政府警察局新店分局報告臺灣新北地方檢察署檢
    察官偵查起訴。
    理  由
一、證據能力部分
（一）本案認定事實所引用屬於傳聞證據之供述證據部分，檢察
      官、被告江晨齊及辯護人於本院準備期日、審理程序均不
      爭執其證據能力，並同意引用為證據（見本院卷第158頁
      至第161頁、第239頁至第244頁），且本院審酌該等證據
      資料製作時之情況，並無違法不當及證明力明顯過低之情
      況，認為以之做為證據應屬適當，故依刑事訴訟法第159 
      條之5第1項規定，認均有證據能力。
（二）又本案認定事實所引用之非供述證據，並無證據證明係公
      務員違背法定程序所取得，是依刑事訴訟法第158 條之4 
      反面解釋，認均得為證據。
（三）按被告之自白，非出於強暴、脅迫、利誘、詐欺、疲勞訊
      問、違法羈押或其他不正之方法，且與事實相符者，得為
      證據，刑事訴訟法第156 條第1 項定有明文。雖被告及辯
      護人曾辯稱：警詢時因為海洛因在退藥，且被警察逮捕時
      ，有被打到暈倒，因此在警詢做筆錄時，被告意識不清，
      是被告於警詢中所述，並無證據能力云云。然被告江晨齊
      於警詢過程中，雖有多次閉眼、打哈欠或疑似身體不適之
      狀況，惟警方曾多次詢問被告江晨齊身體狀況、是否繼續
      接受詢問、有無服用藥物之需求等情（見原審卷一第293
      頁；原審卷二第135頁），而被告並未要求警方停止詢問
      ，更針對警方詢問作答，嗣後甚至是員警勸說被告暫停製
      作筆錄，要求被告休息，復主動提議將被告送醫，有原審
      勘驗筆錄在卷可稽（見原審卷一第293頁至第304頁；原審
      卷二第136頁第137頁）。則縱被告於警詢程序中，或有顯
      示疲憊跡象，惟其並未向員警表示不欲或不能接受訊問，
      且於員警主動詢問被告其得否繼續接受訊問時，仍未拒絕
      員警詢問，則被告既自認可以接受訊問，員警當無強要被
      告江晨齊停止或不得接受訊問之理，員警亦無以疲勞訊問
      或其他不正方式要求被告供述。更由被告於警詢之內容以
      觀，可知被告針對員警詢問其以辣椒噴霧噴灑警方、有無
      拔槍、有無製造槍枝、子彈之情事，其均有否認或辯解之
      舉（見原審卷一第297頁；偵27417卷第14頁），益徵被告
      當時之意識狀態及辨識能力均屬正常。是被告於員警時所
      為之供述，並未受強暴、脅迫、利誘、詐欺、疲勞訊問、
      違法羈押或其他不正之方法而來，即有證據能力，被告此
      部份所辯，並不足採。　　　
二、查前開犯罪事實，業經被告江晨齊於偵查中、原審及本院準
    備程序、審理時坦承不諱（見臺灣新北地方檢察署105年度
    偵字第27417號卷，下稱偵27417號卷第88頁至第89頁；臺灣
    苗栗地方檢察署106年度偵緝字第56號卷，下稱偵緝56號卷
    第55頁；原審卷一第175頁；原審卷二第265頁；原審卷四第
    185頁、第189頁至第190頁；本院卷第144頁、第248頁），
    並有如附表一及如附表二編號1至5所示之物扣案可證。又如
    附表一編號1、2所示扣案槍枝為改造手槍，具殺傷力；如附
    表一編號3所示彈匣，搭配如附表一編號1、2所示改造手槍
    ，及如附表一編號4、如附表二編號1所示子彈，均具殺傷力
    ；如附表一編號5及如附表二編號2所示爆裂物，均具殺傷力
    ；如附表二編號3所示槍管及如附表二編號4所示火藥，均屬
    槍砲、彈藥之主要組成零件；如附表二編號5所示武士刀，
    為管制刀械等情，有如附表一、附表二編號1至5「鑑定書欄
    」所示鑑定結果及鑑定書、函文等件在卷可按，是被告江晨
    齊所持有之手槍、子彈、爆裂物均具有殺傷力，且槍管、火
    藥均為槍砲、彈藥之主要組成零件，與武士刀為管制刀械等
    情，均堪認定。足認被告江晨齊之任意性自白與事實相符。
三、按刑事訴訟法第302條第1款規定案件曾經判決確定者，應為
    免訴之判決，係以同一案件已經法院為實體上之確定判決，
    該被告應否受刑事制裁，即因前次判決而確定，不能更為其
    他有罪或無罪之實體上裁判。此項原則，在屬包括一罪之繼
    續犯固應適用，但並非所有反覆或繼續實行之行為，皆一律
    可認為包括之一罪，僅受一次評價，仍須從行為人主觀上是
    否自始即具有單一或概括之犯意，以及客觀上行為之時空關
    係是否密切銜接，並依社會通常健全觀念，認屬包括之一罪
    為合理適當者，始足以當之，否則仍應依實質競合關係予以
    併合處罰。尤以行為人實行犯罪後，於經司法警察（官）或
    檢察官查獲之際，對爾後是否遭法院羈押而得否依其原有犯
    意賡續實行犯罪，已失其自主性而無從預知，且經查獲，其
    反社會性及違法性已具體表露，行為人已有受法律非難之認
    識，其主觀上之犯意及客觀上之犯罪行為，俱因此而中斷，
    包括一罪之犯行至此終止。若經司法機關為相關之處置（如
    具保、責付等）後，猶再犯罪，其主觀上難謂與查獲前之犯
    罪行為係出於同一犯意，客觀上受一次評價之事由亦已消滅
    ，自不得再與前案以一罪論。經查，被告雖上訴辯稱：扣案
    之改造手槍、子彈、爆裂物、槍管、火藥與其於104年9 月1
    5日為警查獲之他案槍、彈，均係「周健勇」喝醉後，遺留
    在被告家中，這部分應該是屬於想像競合云云（見本院卷第
    144頁、第238頁、第248頁）。然被告所持有之他案槍、彈
    ，業經警於104年9月15日查獲，而被告於該案遭警查獲時，
    並未繳交扣案之改造手槍、子彈、爆裂物、槍管、火藥等情
    ，核與臺灣桃園地方法院105年度訴字第678號判決、本院10
    7年度上訴字第2108號判決之記載相符（見原審卷四第143頁
    至第163頁），並有本院被告前案紀錄表1份在卷可證（見本
    院卷第63頁至第110頁）。縱被告於104年9月15日前，係同
    時持有扣案之改造手槍、子彈、爆裂物、槍管、火藥與他案
    槍、彈，然被告於104年9月15日遭警查獲時，並未繳交扣案
    之改造手槍、子彈、爆裂物、槍管、火藥，其主觀上持有之
    犯意應已切斷，嗣後被告持有扣案之改造手槍、子彈、爆裂
    物、槍管、火藥等行為，應屬另行起意之獨立犯罪。申言之
    ，被告自104年9月15日遭警查獲後之持有扣案改造手槍、子
    彈、爆裂物、槍管、火藥之犯行，與被告於104年9月15日遭
    警查獲之持有他案槍、彈犯行間，並無任何事實上一罪或裁
    判上一罪之關係，即無論以一罪之餘地，是被告此部分所辯
    ，顯屬無據，未能採信。
四、另公訴意旨雖稱：被告基於製造之犯意，於105年9月7日15
    時許前某時，在其居處等處，利用手持式電鑽、電鑽、拋光
    砂輪機、老虎鉗、火藥、引信等零件或工具，製造具殺傷力
    之改造手槍2支、子彈23顆、爆裂物16個後而持有。因認被
    告此部分行為構成違反槍砲彈藥刀械管制條例第7條第1項之
    未經許可製造爆裂物、第8條第1項之未經許可製造具殺傷力
    之改造槍枝、同條例第12條第1項之未經許可製造具殺傷力
    子彈罪嫌。然查：
（一）被告雖曾於警詢供稱：本案爆裂物係我在我前開居處，將
      鋼瓶挖洞，依序放入火藥、鐵釘、引信，以熱熔膠密封後
      製作而成。引信、火藥係我在金紙店購買之炮竹拆解而來
      ，鐵釘係在五金行購買。我經由網路得知製作爆裂物之知
      識等語（見偵27417號卷第13頁反面），然被告於檢察官
      偵查中則僅泛稱：扣案爆裂物係我於1、2個月前在三峽居
      處製作等語（見偵27417號卷第89頁），並未敘述製造過
      程，無法比對其供述是否確實、一致。而被告嗣後於原審
      審理時即否認製造爆裂物一情，是難認被告此部分供述前
      後相符，則被告於警詢及檢察官偵查中所為不利於己之供
      述是否可採，即非無疑。
（二）證人吳坤鴻於警詢及檢察官偵查中雖證稱：員警於105年8
       月17日，在○○市○○區○○街116巷3弄口查扣之點火式爆裂
      物8組，係江晨齊所有，且係被告製造等語（見原審卷一
      第205頁、第322頁）。然員警於警詢時進一步詢問其是否
      知悉被告於何處、如何製造該等爆裂物時，證人吳坤鴻均
      答稱不知（見原審卷一第206頁），而於檢察官偵查中亦
      未證稱其於何時、地見聞被告製造爆裂物。則證人吳坤鴻
      是否確有見聞被告製造爆裂物、其證述被告製造爆裂物一
      情是否確實，即有疑義。況證人吳坤鴻所稱被告製造之爆
      裂物，係員警於105年8月17日所查獲之物，並非扣案之爆
      裂物，自無法以證人吳坤鴻之證述中關於他案爆裂物之情
      節，逕為被告確有製造扣案爆裂物之佐證。
（三）證人洪明諒於警詢時證稱：林國龍要求我將車牌號碼0000
      -00車輛開至修車廠，我於105年8月18日至新北市○○區○○
      路000號B3停車場取車時，為警查獲該車後車廂內有點火
      式爆裂物1組等語（見原審卷一第317頁至第318 頁），是
      證人洪明諒並未證述被告有何製造爆裂物之事。嗣證人洪
      明諒更於原審審理時結證稱：我不認識被告，我受林國龍
      之託而於105年8 月18日去牽車時，警察於該車內查獲爆
      裂物，我不知當時被告有無在場等語（見原審卷二第12頁
      至第17頁）。是以，證人洪明諒之證詞並無法據為公訴意
      旨所指被告製造扣案改造手槍、子彈、爆裂物犯行之證據
      。
（四）證人林國龍於檢察官偵查中雖證稱：我並未央請洪明諒至
      新北市○○區○○路000號B3停車場取車，我係聽聞他人稱洪
      明諒自告奮勇要去取車，被告當時也在場，但看見洪明諒
      被抓就跑了，警方查獲車上之爆裂物係被告製作等語（見
      原審卷一第328頁至第329 頁）。然證人林國龍並未證述
      其於何時、地或何情況下見聞被告製作爆裂物，則其所述
      被告製造爆裂物一節是否確其見聞，抑或其猜測或傳聞而
      來，無從得知。況依證人林國龍所述，員警查獲爆裂物時
      ，其未在場，則其所述被告製造之爆裂物是否為員警查獲
      之爆裂物，亦有可疑。又證人林國龍於原審審理時結證稱
      ：我聽過被告稱其刑期很久，車上放一些有的沒的，如果
      遇到警察就要拼了，但可能是被告開玩笑，我沒有親眼見
      過被告製作爆裂物，我並未央請洪明諒去新北市○○區○○路
      000號B3停車場牽車，我不知道105年8月18日查獲爆裂物
      之事，我於檢察官偵查中所述洪明諒被抓等情係事後聽人
      轉述，並非我親眼見聞等語（見原審卷二第18頁至第29頁
      ）。可知證人林國龍並未曾見聞被告製造手槍、子彈、爆
      裂物之事，且警方於105年8月15日查獲爆裂物時其並未在
      場，亦否認洪明諒係受其委託前去取車，自不知洪明諒取
      車狀況，顯見其不知員警查獲之爆裂物為何，則證人林國
      龍於偵查中證稱於105年8月18日遭查獲之爆裂物係被告所
      製作一節，即未能遽採。更未能據此推論公訴意旨所稱被
      告製造改造手槍、子彈、爆裂物犯行屬實。是證人林國龍
      之證述並無法作為公訴意旨所指被告製造本案手槍、子彈
      、爆裂物犯行之佐證。
（五）又由內政部107年6月27日內授警字第1070871968號函觀之
      （見原審卷一第267頁至第268頁），可知因行為人知識、
      技術及經驗等因素，無法逕行臆測扣案之電鑽、拋光砂輪
      機、老虎鉗、火藥、引信等工具可否製造扣案之改造手槍
      、子彈，且扣案之爆裂物係以工具破壞金屬容器，做成孔
      洞用以加裝爆引（蕊），再以膠帶或矽力康（填縫劑）固
      定爆引及封口，是扣案之老虎鉗、電鑽等工具，研判可破
      壞金屬容器，做成孔洞加裝爆引（蕊），另火藥及爆引（
      蕊）亦可用於製造爆裂物等情。是以，內政部函文已提及
      扣案之老虎鉗、電鑽係一般日常用品，非僅專供製作爆裂
      物所用，尚難逕以推論被告係為製造爆裂物而持有，況火
      藥、爆引固係用以製作爆裂物之主要組成零件，然並無積
      極物理證據可證扣案火藥、爆引與扣案爆裂物內之或火藥
      、爆引成分相同，或扣案老虎鉗、電鑽等物所生之工具痕
      跡等稽證與扣案爆裂物內痕跡相符，尚難僅以扣案物品「
      可」（即具備能力、條件）製造爆裂物，即推論被告確有
      製造扣案爆裂物之犯行。
（六）綜上，檢察官所提出之各項證據，並無法使本院形成被告
      有製造改造手槍、子彈、爆裂物犯行之心證，即應僅論被
      告確有持有改造手槍、子彈、爆裂物等犯行，特此敘明。
五、綜前所述，本件事證明確，被告犯行足以認定，應予依法論
    科。
六、論罪部分：
（一）按行為後法律有變更者，適用行為時之法律。但行為後之
      法律有利於行為人者，適用最有利於行為人之法律。刑法
      第2條第1項定有明文。經查，被告行為後，槍砲彈藥刀械
      管制條例第7條、第8條之規定業於109年6月10日修正公布
      ，並自同月14日生效施行，其中，修正前槍砲彈藥刀械管
      制條例第7條第1項、第4項規定：「未經許可，製造、販
      賣或運輸火砲、肩射武器、機關槍、衝鋒槍、卡柄槍、自
      動步槍、普通步槍、馬槍、手槍或各類砲彈、炸彈、爆裂
      物者，處無期徒刑或7年以上有期徒刑，併科新臺幣（下
      同）3千萬元以下罰金。未經許可，持有、寄藏或意圖販
      賣而陳列第一項所列槍砲、彈藥者，處5年以上有期徒刑
      ，併科1千萬元以下罰金。」，修正後則規定：「未經許
      可，製造、販賣或運輸制式或非制式火砲、肩射武器、機
      關槍、衝鋒槍、卡柄槍、自動步槍、普通步槍、馬槍、手
      槍或各類砲彈、炸彈、爆裂物者，處無期徒刑或7年以上
      有期徒刑，併科3千萬元以下罰金。未經許可，持有、寄
      藏或意圖販賣而陳列第一項所列槍砲、彈藥者，處5年以
      上有期徒刑，併科1千萬元以下罰金。」，且修正前槍砲
      彈藥刀械管制條例第8條第1項、第4項規定：「未經許可
      ，製造、販賣或運輸鋼筆槍、瓦斯槍、麻醉槍、獵槍、空
      氣槍或第4條第1項第1款所定其他可發射金屬或子彈具有
      殺傷力之各式槍砲者，處無期徒刑或5年以上有期徒刑，
      併科新臺幣1千萬元以下罰金。未經許可，持有、寄藏或
      意圖販賣而陳列第一項所列槍枝者，處3年以上10年以下
      有期徒刑，併科新臺幣7百萬元以下罰金。」，修正後則
      規定：「未經許可，製造、販賣或運輸制式或非制式鋼筆
      槍、瓦斯槍、麻醉槍、獵槍、空氣槍或第4條第1項第1款
      所定其他可發射金屬或子彈具有殺傷力之各式槍砲者，處
      無期徒刑或5年以上有期徒刑，併科新臺幣1千萬元以下罰
      金。未經許可，持有、寄藏或意圖販賣而陳列第1項所列
      槍砲者，處3年以上10年以下有期徒刑，併科新臺幣7百萬
      元以下罰金。」。經比較新舊法結果，修正後槍砲彈藥刀
      械管制條例第7條第1項、第4項規定，並未更動持有槍砲
      、彈藥罪之構成要件及得科處之法定刑種類、刑度，僅將
      第7條第1項所列槍砲、彈藥之範圍擴大為包含「制式或非
      制式之槍砲、彈藥」，而被告所持有之扣案爆裂物本均在
      第7條之處罰範圍之內，是修正後之規定對被告並未較為
      有利，依刑法第2條第1項前段規定，被告持有扣案爆裂物
      部分犯行應仍適用行為時即修正前砲彈藥刀械管制條例第
      7條第1項、第4項規定處罰。其次，被告持有扣案改造手
      槍之犯行，本應依據槍砲彈藥刀械管制條例第8條之規定
      論處，但經此次修法之後，即需改依修正後之同條例第7
      條規定論處，刑度顯然提高，是修正後之規定對被告亦未
      較為有利，依刑法第2條第1項前段規定，被告持有扣案改
      造手槍部分犯行，亦應仍適用行為時即修正前槍砲彈藥刀
      械管制條例第8條第1項、第4項規定處罰。
（二）核被告所為，係犯修正前槍砲彈藥刀械管制條例第7條第4
      項未經許可持有爆裂物、修正前槍砲彈藥刀械管制條例第
      8條第4項之未經許可持有可發射子彈具有殺傷力之改造手
      槍罪、槍砲彈藥刀械管制條例第12條第4項之未經許可持
      有子彈罪、槍砲彈藥刀械管制條例第13條第4項之未經許
      可持有槍砲、彈藥主要組成零件罪、槍砲彈藥刀械管制條
      例第14條第3 項之未經許可持有刀械罪。又被告自102年
      至103年之期間內某日時起，持有武士刀及自104年9月15
      日他案為警查獲時起，持有改造手槍、子彈、爆裂物、槍
      管、火藥，至本案105年9月7日為警查獲止，其持有行為
      具有行為繼續之性質，為繼續犯，應論以單純一罪。且被
      告持有扣案物品之行為期間部分合致，應可論以一持有行
      為，則被告以一持有行為，同時持有扣案之改造手槍、子
      彈、爆裂物、槍管、火藥、刀械，觸犯構成要件不同之罪
      名，為異種想像競合犯，應依刑法第55條規定，從一重之
      未經許可持有爆裂物罪論處。此外，並無事證可認被告有
      製造改造手槍、子彈、爆裂物犯行，被告此部分所為僅構
      成持有改造手槍、子彈、爆裂物犯行，已如前述。公訴意
      旨認被告所為係犯製造改造手槍、子彈、爆裂物罪，尚有
      未恰，惟此社會基本事實業經檢察官起訴，且本院所認被
      告所為持有犯行，較公訴意旨所指製造犯行法定刑度為輕
      ，並於法院審理時業已告知此部分罪名，供被告及辯護人
      陳述意見（見原審卷四第192頁；本院卷第143頁、第247
      頁），無礙被告行使其訴訟權利，遂依法變更法條後予以
      判決。
（三）雖被告江晨齊前於104年間曾因施用毒品案件，經臺灣臺
      北地方法院以104年度審簡字第2102號判處有期徒刑6 月
      ，並於105年9月14日易科罰金執行完畢，有本院被告前案
      紀錄表一份在卷可參，惟被告本案之犯罪時間係自102年
      至103年之期間內某日時起至105年9月7日止，均係於前開
      有期徒刑執行完畢前所犯，與累犯之要件並不相符，是公
      訴意旨所認：被告於前案執行完畢5年以內故意再犯本件
      有期徒刑以上之本罪，符合累犯要件等語，應屬誤會，未
      能採信。
（四）再按犯本條例之罪，於偵查或審判中自白，並供述全部槍
      砲、彈藥、刀械之來源及去向，因而查獲或因而防止重大
      危害治安事件之發生者，減輕或免除其刑，槍砲彈藥刀械
      管制條例第18條第4項前段定有明文。此係指被告自白必
      須於偵查或審判中為之，並供述全部槍械、彈藥之來源及
      去向，因而查獲或因而防止重大危害治安事件之發生者，
      始能減輕或免除其刑。所謂供述「來源」，係指被告原持
      有供己犯同條例之罪之全部槍砲、彈藥、刀械源自何人；
      而「去向」，則指已將槍砲、彈藥、刀械移轉予他人持有
      之情形而言，不包括仍為自己持有之情形在內（最高法院
      104年度台上字第3571號判決意旨參照）。由是可知，本
      條規範旨在以被告自白為基礎，進而查獲其他犯罪人或防
      止重大危害治安事件之發生，藉此杜絕具殺傷力槍彈對社
      會所生之潛在危害，要與一般自首或自白減輕規定目的不
      同。經查，被告固於檢察官偵查中陳稱扣案之改造手槍、
      子彈、爆裂物等物均係「周健勇」所交付等語，惟其亦稱
      「周健勇」業已死亡等語（見偵27417號卷第89頁），顯
      無從因被告之供詞而查獲「來源」即被告所稱「周健勇」
      之人，況卷內亦無證據可認員警有因被告之供述而防止重
      大危安事件之情形，是被告自當無適用槍砲彈藥刀械管制
      條例第18條第4項規定減輕其刑之餘地。
七、駁回被告上訴部分
（一）原審經審理之結果，以被告犯罪事證明確，適用修正前槍
      砲彈藥刀械管制條例第7條第4項、第8條第4項、槍砲彈藥
      刀械管制條例第12條第4項、第13條第4項、第14條第3項
      ，刑法第11條前段、第55條前段規定，並審酌改造手槍、
      子彈、爆裂物、刀械及槍砲、彈藥主要組成零件為我國法
      律明文禁止持有之物，業經政府宣導已久，自不得持有，
      被告竟任意持有，顯無視法律規定，且改造手槍、子彈、
      爆裂物及刀械極易對他人生命、身體造成嚴重傷害，危害
      社會治安甚鉅，亦為社會大眾所明知之事，被告同時持有
      扣案之改造手槍、子彈、爆裂物、武士刀，且改造手槍、
      子彈、爆裂物數量分為2 枝、59顆、16個，數量非寡，對
      他人生命、身體產生極大潛在危險，嚴重危害社會治安，
      所生危害不輕，且其前因持有他案槍、彈遭警查獲後，不
      思繳交扣案之改造槍、彈等，竟仍另行起意非法持有，所
      為更是不該，犯罪後雖承認持有扣案改造手槍、子彈、爆
      裂物及刀械、火藥，然該等物品均經警於其身上、車輛及
      居處查扣，其顯無辯解空間，故其坦認前開事實，尚難獲
      邀寬典，況於審理過程中，未見深切反省己過之意，態度
      難認良好，及衡酌其有眾多犯罪前科，素行非佳，自稱罹
      患憂鬱症、腦中風、糖尿病、高血壓等疾病，欲奉養父母
      等之生活狀況，暨犯罪動機、目的、手段等一切情狀，量
      處有期徒刑6年，併科罰金20萬元，罰金如易服勞役，以1
      千元折算1日。另在沒收部分，亦說明：扣案如附表一編
      號1、2 所示改造手槍及如附表一編號3 所示彈匣、附表
      二編號3 所示槍管、附表二編號4所示火藥、附表二編號5
      所示武士刀，均屬違禁物，應宣告沒收。其次，扣案如附
      表一編號4及附表二編號1所示改造子彈、如附表一編號5
      及附表二編號2所示爆裂物，均因鑑驗而喪失效用，已非
      違禁物，且如附表二編號6至11所示之物性質上亦非違禁
      物，又如附表三所示之物，並無證據證明與本案有關，爰
      不予宣告沒收等節。經核認事用法並無違誤，量刑亦稱妥
      適。
（二）被告上訴意旨略以：扣案改造槍、彈等物是於104年4月至
      6月間，友人「周建勇」至被告家中喝酒喝醉後，忘記拿
      走的，之後「周建勇」死亡。被告於104年9月15日係自己
      交出他案槍、彈，並非如原審判決所述遭員警查獲，但當
      時因為被告遭羈押禁見中，且吃了精神藥物導致記憶不清
      ，只記得他案槍、彈之位置。因此，扣案之改造手槍、子
      彈、爆裂物等物為同一時間由「周建勇」在被告家中遺留
      ，應合於想像競合之規定，並無受一次判決後再為犯罪之
      情形，但被告卻受有2次刑罰之評價，與法尚有未合。另
      被告於警詢、偵查、法院審理中均坦承犯罪，態度良好，
      且被告有憂鬱症、腦中風、糖尿病、高血壓、肝硬化等疾
      病，希望可以改判較輕之刑度云云。然查，被告於104年9
      月15日遭警查獲時，除他案槍、彈外，並未將扣案之改造
      手槍、子彈、爆裂物、槍管、火藥一併繳交，是被告主觀
      上持有之犯意應已與他案切斷，嗣後被告持有扣案之改造
      手槍、子彈、爆裂物、槍管、火藥等行為，應屬另行起意
      之獨立犯罪，與被告於104年9月15日遭警查獲之持有他案
      槍、彈犯行間，並無任何事實上一罪或裁判上一罪之關係
      。又按刑事審判旨在實現刑罰權之分配的正義，故法院對
      有罪被告之科刑，應符合罪刑相當之原則，使輕重得宜，
      罰當其罪，以契合社會之法律感情，此所以刑法第57條明
      定科刑時應審酌一切情狀，尤應注意該條所列10款事項以
      為科刑輕重之標準，俾使法院就個案之量刑，能斟酌至當
      。而量刑輕重係屬事實審法院得依職權自由裁量之事項，
      苟已斟酌刑法第57條各款所列情狀而未逾越法定刑度，不
      得遽指為違法（最高法院72年台上字第6696號判例意旨參
      照）。查原判決業已斟酌被告之犯行對社會治安之危險性
      ，持有改造槍、彈、爆裂物之數量甚鉅，與被告之犯後態
      度、犯罪動機、目的、手段，暨被告之素行、所患疾病、
      家庭生活狀況等一切情形，而就刑法第57條各款之科刑審
      酌事由予以衡量在案，是原審本於其裁量職權，就本案所
      為之量刑，並無量刑過重或違反比例原則、罪刑相當原則
      之情，另被告上訴辯稱：被告目前已經55歲，有憂鬱症、
      腦中風、糖尿病、高血壓、肝硬化等疾病等語，亦無從執
      為減輕刑罰之理由。綜前，被告之上訴，為無理由，應予
      駁回。
據上論斷，應依刑事訴訟法第368條，判決如主文。
本案經檢察官謝承勳提起公訴，檢察官羅建勛到庭執行職務。
中　　華　　民　　國　　109 　年　　6 　　月　　30　　日
                    刑事第九庭  審判長法　官  潘翠雪
                                      法　官  林庚棟
                                      法　官  葉力旗
以上正本證明與原本無異。
如不服本判決，應於收受送達後20日內向本院提出上訴書狀，其
未敘述上訴之理由者並得於提起上訴後20日內向本院補提理由書
（均須按他造當事人之人數附繕本）「切勿逕送上級法院」。
                                      書記官  王心琳
中　　華　　民　　國　　109 　年　　6 　　月　　30　　日
附錄：本案論罪科刑法條全文
（一）修正前槍砲彈藥刀械管制條例第7條
未經許可，製造、販賣或運輸火砲、肩射武器、機關槍、衝鋒槍
、卡柄槍、自動步槍、普通步槍、馬槍、手槍或各類砲彈、炸彈
、爆裂物者，處無期徒刑或七年以上有期徒刑，併科新臺幣三千
萬元以下罰金。
未經許可，轉讓、出租或出借前項所列槍砲、彈藥者，處無期徒
刑或五年以上有期徒刑，併科新臺幣一千萬元以下罰金。
意圖供自己或他人犯罪之用，而犯前二項之罪者，處死刑或無期
徒刑；處徒刑者，併科新臺幣五千萬元以下罰金。
未經許可，持有、寄藏或意圖販賣而陳列第一項所列槍砲、彈藥
者，處五年以上有期徒刑，併科新臺幣一千萬元以下罰金。
意圖供自己或他人犯罪之用，以強盜、搶奪、竊盜或其他非法方
法，持有依法執行公務之人所持有之第一項所列槍砲、彈藥者，
得加重其刑至二分之一。
第一項至第三項之未遂犯罰之。
（二）修正前槍砲彈藥刀械管制條例第8條
未經許可，製造、販賣或運輸鋼筆槍、瓦斯槍、麻醉槍、獵槍、
空氣槍或第四條第一項第一款所定其他可發射金屬或子彈具有殺
傷力之各式槍砲者，處無期徒刑或五年以上有期徒刑，併科新臺
幣一千萬元以下罰金。
未經許可，轉讓、出租或出借前項所列槍枝者，處五年以上有期
徒刑，併科新臺幣一千萬元以下罰金。
意圖供自己或他人犯罪之用，而犯前二項之罪者，處無期徒刑或
七年以上有期徒刑，併科新臺幣一千萬元以下罰金。
未經許可，持有、寄藏或意圖販賣而陳列第一項所列槍枝者，處
三年以上十年以下有期徒刑，併科新臺幣七百萬元以下罰金。
第一項至第三項之未遂犯罰之。
犯第一項、第二項或第四項有關空氣槍之罪，其情節輕微者，得
減輕其刑。　
（三）槍砲彈藥刀械管制條例第12條
未經許可，製造、販賣或運輸子彈者，處一年以上七年以下有期
徒刑，併科新臺幣五百萬元以下罰金。
未經許可，轉讓、出租或出借子彈者，處六月以上五年以下有期
徒刑，併科新臺幣三百萬元以下罰金。
意圖供自己或他人犯罪之用，而犯前二項之罪者，處三年以上十
年以下有期徒刑，併科新台幣七百萬元以下罰金。
未經許可，持有、寄藏或意圖販賣而陳列子彈者，處五年以下有
期徒刑，併科新臺幣三百萬元以下罰金。
第一項至第三項之未遂犯罰之。
（四）槍砲彈藥刀械管制條例第13條
未經許可，製造、販賣或運輸槍砲、彈藥之主要組成零件者，處
三年以上十年以下有期徒刑，併科新台幣七百萬元以下罰金。
未經許可，轉讓、出租或出借前項零件者，處一年以上七年以下
有期徒刑，併科新臺幣五百萬元以下罰金。
意圖供自己或他人犯罪之用，而犯前二項之罪者，處五年以上有
期徒刑，併科新臺幣一千萬元以下罰金。
未經許可，持有、寄藏或意圖販賣而陳列第一項所列零件者，處
六月以上五年以下有期徒刑，併科新臺幣三百萬元以下罰金。
第一項至第三項之未遂犯罰之。　　
（五）槍砲彈藥刀械管制條例第14條　
未經許可，製造、販賣或運輸刀械者，處三年以下有期徒刑，併
科新臺幣一百萬元以下罰金。
意圖供自己或他人犯罪之用，而犯前項之罪者，處六月以上五年
以下有期徒刑，併科新臺幣三百萬元以下罰金。
未經許可，持有或意圖販賣而陳列刀械者，處一年以下有期徒刑
、拘役或新臺幣五十萬元以下罰金。
第一項及第二項之未遂犯罰之。　　　
　　　
附表一：（查獲地：新北市○○區○○路00○0號B3地下室）
編號 名稱及數量 鑑定結果 鑑定書 1 改造手槍1枝（槍枝管制編號0000000000) 認係改造手槍，由仿半自動手槍製造之槍枝，換裝土造金屬槍管而成，擊發功能正常，可供擊發適用子彈使用，認具殺傷力。 內政部警政署刑事警察局105年9月22日刑鑑字第1050086097號鑑定書（見偵字27417號卷第105頁至第108頁反面） 2 改造手槍1枝(槍枝管制編號0000000000) 認係改造手槍，由仿半自動手槍製造之槍枝，換裝土造金屬槍管而成，擊發功能正常，可供擊發適用子彈使用，認具殺傷力。  3 彈匣3個 認係金屬彈匣，經實際組裝測試，均可供編號1、2所示改造手槍組裝使用。 ①內政部警政署刑事警察局105年9月22日刑鑑字第1050086097號鑑定書（見偵字27417號卷第105頁至第108頁） ②內政部警政署刑事警察局108年2月27日刑鑑字第1078027768號函（見原審卷二第323頁） 4 子彈14顆 與附表2編號1子彈合併鑑定之結果如下： ①59顆可擊發，認具殺傷力。 ②4顆可擊發，惟發射動能均不足，認不具殺傷力。 ③152顆無法擊發，認不具殺傷力。 ①內政部警政署刑事警察局105年9月22日刑鑑字第1050086097號鑑定書（見偵字27417號卷第105頁至第108頁） ②內政部警政署刑事警察局107年6月7日刑鑑字第1070042827號函（見原審卷一第217頁） 5 爆裂物14個（現場編號1至14） 認係煙火類火藥，屬結構完整且具有殺傷力之點火式爆裂物。 ①內政部警政署刑事警察局106年1月6日刑鑑字第1050092006號鑑定書（見偵緝字56號卷第36頁至第48頁） ②內政部警政署刑事警察局106年2月8日刑偵五字第1063400047號鑑驗通知書（見偵緝字56號卷第30頁至第35頁） 

附表二：（查獲地：新北市○○區○○路00○0號12樓）
編號 名稱及數量 鑑定結果 鑑定書 1 子彈201顆 與附表1編號4子彈合併鑑定之結果如下： ①59顆可擊發，認具殺傷力。 ②4顆可擊發，惟發射動能均不足，認不具殺傷力。 ③152顆無法擊發，認不具殺傷力。 ①內政部警政署刑事警察局105年9月22日刑鑑字第1050086097號鑑定書（見偵字27417號卷第105頁至第108頁） ②內政部警政署刑事警察局107年6月7日刑鑑字第1070042827號函（見原審卷一第217頁） 2 爆裂物2個（現場編號15至16） 認係煙火類火藥，屬結構完整且具有殺傷力之點火式爆裂物。 ①內政部警政署刑事警察局106年1月6日刑鑑字第1050092006號鑑定書（見偵緝字56號卷第36頁至第48頁） ②內政部警政署刑事警察局106年2月8日刑偵五字第1063400047號鑑驗通知書（見偵緝字56號卷第30頁至第35頁） 3 槍管3枝 1枝認係土造金屬槍管，2枝認係改造金屬槍管，認均屬槍砲主要組成零件。 ①內政部警政署刑事警察局106年4月17日刑鑑字第1060009202號鑑定書（見偵緝字56號卷第50頁至第51頁） ②內政部107年1月9日內授警字第1070870078號函（見偵緝字2175號卷第29頁至第30頁） 4 火藥2包 1包係雙基發射火藥及煙火類火藥，1包係雙基發射火藥，均屬炸彈及爆裂物之主要組成零件。 ①新北市政府警察局新店分局108年3月4日新北警店刑字第1083721214號函暨所附內政部警政署刑事警察局108年2 月15日刑偵五字第1083400040號鑑驗通知書（見原審卷二第289頁至第307頁） ②內政部警政署刑事警察局108年1月18日刑鑑字第1078022580號鑑定書（見原審卷二第309頁至第313頁） 5 武士刀1把 刀刃長約69公分，刀柄長約23公分，單面開鋒，屬列管刀械。 新北市政府警察局106年2 月7日新北警保字第1060201011號函及刀械鑑驗登記表（見偵字27417號卷第126頁至第128頁） 6 槍管半成品2枝 認均係土造金屬槍管半成品，非屬槍砲主要組成零件。 ①內政部警政署刑事警察局106年4月17日刑鑑字第1060009202號鑑定書（見偵緝字56號卷第50頁至第51頁） ②內政部107年1月9日內授警字第1070870078號函（見偵緝字2175號卷第29頁至第30頁） 7 金屬彈殼1包 認均係非制式金屬彈殼，非屬彈藥主要組成零件。  8 金屬彈頭1包 認均係非制式金屬彈頭，非屬彈藥主要組成零件。  9 市售升空類煙火（現場編號17至18） 非爆裂物。 內政部警政署刑事警察局106年2月8日刑偵五字第1063400047號鑑驗通知書（見偵緝字56號卷第30頁至第35頁） 10 工業底火231顆 市售原廠HILTI火藥擊釘器使用之市售商品，未發現有改變造之情形，認非屬列管爆裂物。 新北市政府警察局新店分局108年3月4日新北警店刑字第1083721214號函暨所附內政部警政署刑事警察局108年2月15日刑偵五字第1083400040號鑑驗通知書（見原審卷二第289頁至第307頁） 11 引信6條 非屬炸彈或爆裂物之主要組成零件。 內政部警政署刑事警察局108年4月30日刑偵五字第1083400100號鑑驗通知書（見原審卷三第401頁至第419頁） 

附表三
編號 品名 數量 1 老虎鉗 1 支 2 電鑽 1 台 3-1 工具 1 批 3-2 工具 1 批 4 電鑽 1 支 5 拋光砂輪機 1 台